臺灣高等法院臺中分院刑事裁定　
110年度聲字第1441號
聲  請  人  臺灣高等檢察署臺中檢察分署檢察官
受  刑  人  林政賢
上列聲請人因受刑人數罪併罰有二裁判以上，聲請定其應執行之
刑（聲請案號：110年度執聲字第643號），本院裁定如下：
    主  文
林政賢因犯如附表所示各罪所處之刑，應執行有期徒刑伍年拾月
。
    理  由
一、聲請意旨略以：受刑人林政賢因竊盜等數罪，先後經判決確
    定如附表，數罪中雖有刑法第50條第1項但書所列情形，惟
    受刑人已請求檢察官聲請定應執行刑，有臺灣彰化地方檢察
    署民國110年5月13日（檢察官聲請書誤載為4月29日）是否
    請求定應執行刑調查表足稽，應依刑法第50條第2項、第53
    條、第51條第5款規定，定其應執行之刑，爰依刑事訴訟法
    第477條第1項聲請裁定。
二、按數罪併罰，有二裁判以上者，依刑法第51條之規定，定其
    應執行之刑。數罪併罰，分別宣告其罪之刑，如宣告多數有
    期徒刑者，於各刑中之最長期以上，各刑合併之刑期以下，
    定其刑期。但不得逾30年。刑法第53條、第51條第5款分別
    定有明文。又刑法第50條規定：「（第1項）裁判確定前犯
    數罪者，併合處罰之。但有下列情形之一者，不在此限：一
    、得易科罰金之罪與不得易科罰金之罪。二、得易科罰金之
    罪與不得易服社會勞動之罪。三、得易服社會勞動之罪與不
    得易科罰金之罪。四、得易服社會勞動之罪與不得易服社會
    勞動之罪。（第2項）前項但書情形，受刑人請求檢察官聲
    請定應執行刑者，依第51條規定定之。」
三、查本件受刑人因犯如附表所示數罪，經法院先後判處如附表
    所示之刑確定，有各該案件判決書及臺灣高等法院被告前案
    紀錄表附卷可稽。而受刑人所犯附表編號3、4、9至12部分
    ，為得易科罰金且得易服社會勞動之罪，編號1、2、5至8、
    13部分，為不得易科罰金且不得易服社會勞動之罪；本件自
    屬刑法第50條第1項但書規定之情形。茲據受刑人於110年5
    月13日請求檢察官就附表所示數罪聲請合併定應執行刑，有
    「臺灣彰化地方檢察署刑法第50條第1項但書案件是否聲請
    定刑聲請書」在卷為憑，合於刑法第50條第2項規定，本院
    審核結果，認檢察官聲請為有理由，應予准許，並衡酌受刑
    人所犯各罪之犯罪類型、行為態樣、手段、動機、侵害法益
    種類及責任非難程度，經整體評價後，定其應執行刑如主文
    所示。
四、據上論斷，應依刑事訴訟法第477條第1項，刑法第50條第2
    項、第51條第5款、第53條，裁定如主文。
中    華    民    國   110    年    5     月    31    日
                  刑事第八庭  審判長法  官  林清鈞
                                    法  官  簡婉倫
                                    法  官  黃小琴
以上正本證明與原本無異。
如不服本裁定，應於收受送達後5日內向本院提出抗告書狀（須
附繕本）。 
                                    書記官  李宜珊
　　　　　　　　　　　　　　　　　　
中　　華　　民　　國　　110 　年　　5 　　月　　31　　日







附表：     編號  1 2 3 罪名  毒品危害防制條例 毒品危害防制條例 毒品危害防制條例 宣告刑  有期徒刑1年2月 有期徒刑1年2月 有期徒刑3月 犯罪日期  107.7.25 107.8.16 107.7.25 偵查機關 年度案號  彰化地檢107年度毒偵字第1576、1660號 彰化地檢107年度毒偵字第1576、1660號 彰化地檢107年度毒偵字第1576、1660號 最後事實審 法　　院 臺灣彰化地方法院 臺灣彰化地方法院 臺灣彰化地方法院  案　　號 107年度訴字第1271號 107年度訴字第1271號 107年度訴字第1271號  判決日期 107/12/26 107/12/26 107/12/26 確定判決 法院 臺灣彰化地方法院 臺灣彰化地方法院 臺灣彰化地方法院  案號 107年度訴字第1271號 107年度訴字第1271號 107年度訴字第1271號  判決確定日期 107/12/26 107/12/26 107/12/26 是否為得易科 罰金之案件  不得易科罰金 不得易服社會勞動  不得易科罰金 不得易服社會勞動   得易科罰金 得易服社會勞動  備註  彰化地檢108年度執字第997號  彰化地檢108年度執字第998號   編號1至4及12曾定應執行有期徒刑2年7月   








附表：     編號  4 5 6 罪名  毒品危害防制條例 竊盜 竊盜 宣告刑  有期徒刑3月 有期徒刑1年2月 有期徒刑1年2月 犯罪日期  107.8.16 107.5.22 107.7.18 偵查機關 年度案號  彰化地檢107年度毒偵字第1576、1660號 彰化地檢107年度偵字第 10444號 彰化地檢107年度偵字第 10444號 最後事實審 法　　院 臺灣彰化地方法院 臺灣高等法院臺中分院 臺灣高等法院臺中分院  案　　號 107年度訴字第1271號 109年度上易字第537號 109年度上易字第537號  判決日期 107/12/26 109/07/28 109/07/28 確定判決 法院 臺灣彰化地方法院 臺灣高等法院臺中分院 臺灣高等法院臺中分院  案號 107年度訴字第1271號 109年度上易字第537號 109年度上易字第537號  判　　決 確定日期 107/12/26 109/07/28 109/07/28 是否為得易科 罰金之案件  得易科罰金 得易服社會勞動 不得易科罰金 不得易服社會勞動 不得易科罰金 不得易服社會勞動  備註  彰化地檢108年度執字第998號 彰化地檢109年度執字第4500號    編號1至4及12曾定應執行有期徒刑2年7月 編號5至8曾定應執行有期徒刑3年  









附表：     編號  7 8 9 罪名  竊盜 竊盜 竊盜 宣告刑  有期徒刑1年3月 有期徒刑10月 有期徒刑4月 犯罪日期  107.7.18 107.7.25 107.5.22 偵查機關 年度案號  彰化地檢107年度偵字第10444號 彰化地檢107年度偵字第 10444號 彰化地檢107年度偵字第 10444號 最後事實審 法　院 臺灣高等法院臺中分院 臺灣高等法院臺中分院 臺灣高等法院臺中分院  案　號 109年度上易字第537號 109年度上易字第537號 109年度上易字第537號  判決日期 109/07/28 109/07/28 109/07/28 確定判決 法院 臺灣高等法院臺中分院 臺灣高等法院臺中分院 臺灣高等法院臺中分院  案號 109年度上易字第537號 109年度上易字第537號 109年度上易字第537號  判決 確定日期 109/07/28 109/07/28 109/07/28 是否為得易科 罰金之案件  不得易科罰金 不得易服社會勞動  不得易科罰金 不得易服社會勞動  得易科罰金 得易服社會勞動   備註  彰化地檢109年度執字第4500號  彰化地檢109年度執字第 4501號   編號5至8曾定應執行有期徒刑3年  編號9至11曾定應執行有期徒刑1年 









附表：     編號  10 11 12 罪名  竊盜 詐欺 竊盜 宣告刑  有期徒刑5月 有期徒刑5月 有期徒刑6月 犯罪日期  107.7.25 107.8.12 107.12.13 偵查機關 年度案號  彰化地檢107年度偵字第 10444號 彰化地檢107年度偵字第 10444號 雲林地檢108年度偵字第2533、4143號 最後事實審 法　院 臺灣高等法院臺中分院 臺灣高等法院臺中分院 臺灣雲林地方法院  案　號 109年度上易字第537號 109年度上易字第537號 108年度易字第815號  判決日期 109/07/28 109/07/28 109/10/12 確定判決 法院 臺灣高等法院臺中分院 臺灣高等法院臺中分院 臺灣雲林地方法院  案號 109年度上易字第537號 109年度上易字第537號 108年度易字第815號  判　　決 確定日期 109/07/28 109/07/28 109/11/11 是否為得易科 罰金之案件  得易科罰金 得易服社會勞動 得易科罰金 得易服社會勞動 得易科罰金 得易服社會勞動  備註  彰化地檢109年度執字第4501號  雲林地檢109年度執字第3671號   編號9至11曾定應執行有期徒刑1年  編號1至4及12曾定應執行有期徒刑2年7月 









附表：     編號  13   罪名  竊盜   宣告刑  有期徒刑9月   犯罪日期  107.7.17   偵查機關 年度案號  彰化地檢107年度偵字第10037號等   最後事實審 法　　院 臺灣高等法院臺中分院    案　　號 108年度上易字第1255號    判決日期 110/01/14   確定判決 法院 臺灣高等法院臺中分院    案號 108年度上易字第1255號    判　　決 確定日期 110/01/14   是否為得易科 罰金之案件  不得易科罰金 不得易服社會勞動      備註  彰化地檢110年度執字第1171號